【裁判字號】    92,上易,433
【裁判日期】    920422
【裁判案由】    竊盜
【裁判全文】
臺灣高等法院高雄分院刑事判決          九十二年度上易字第四三三號
    上  訴  人  台灣高雄地方法院檢察署檢察官
    被      告  乙○○
右上訴人因被告竊盜等案件，不服臺灣高雄地方法院九十一年度易字第四四七二號中
華民國九十二年一月二十七日第一審判決（起訴案號：臺灣高雄地方法院檢察署九十
一年度偵字第一九五三五號），提起上訴（併辦案號：九十二年度偵字第一二五一號
），本院判決如左：
      主      文
原判決撤銷。
乙○○行使偽造私文書，足以生損害於他人，處有期徒刑捌月。附件貳紙簽帳單上偽
造之「甲○○」署押各壹枚均沒收。
      事      實
一、乙○○意圖為自己不法之所有，並基於概括犯意，於民國（下同）九十一年八月
    十五日十時許，在高雄市三民區○○○路二四五號前，見鐘孟淳所有由鐘稚緯使
    用中之申牌ＺＩＫ－五八八號（起訴書誤載為ＺＩＸ－五八八號）輕型機車（約
    值新台幣五千元）之鑰匙未拔下，而上開發動引擎，將之竊走，得手後騎用；又
    於同年八月廿六日十一時左右，進入高雄縣岡山鎮○○路三二一巷十六號甲○○
    之住宅（侵入住宅部分未告訴），見客廳櫃子上有甲○○所有之皮包一個（內有
    台新銀行及慶豐銀行發行之信用卡各一張、甲○○身分證一張、名片數張），乃
    以信用卡可用以盜刷詐取財物之犯意，將該皮包竊走，得手後，身分證及名片丟
    棄，而於同日十二時四十分左右，至高雄縣梓官鄉○○○路一二七之二號韋格通
    信行，意圖為自己不法之所有，冒充甲○○向該行負責人劉淑美購買手機二支（
    價金為新台幣一萬七千三百元及一萬零二百元），持所竊得甲○○之上述信用卡
    二張，交給劉淑美分開刷卡，並在附件二張簽帳單上偽簽「甲○○」之署押各一
    枚，而偽造甲○○消費之簽帳單二張，持交不知情之劉淑美行使，而詐得該二支
    手機，嗣慶豐銀行及台新銀行誤認係真正持卡人甲○○之刷卡消費，而將上開手
    機之價金依次撥給韋格通信行，足以生損害於甲○○、慶豐銀行及台新銀行。嗣
    於同年九月二日下午三時許，由其友人黃坤龍（已於九十一年九月十二日死亡，
    原審為不受理判決確定）騎乘上開竊得之鐘孟淳所有機車，乙○○坐於後座，行
    經高雄縣梓官鄉○○路二一二巷巷口時，為警查獲，另甲○○亦報案，經警方循
    線查獲上情。
二、案由高雄縣警察局岡山分局報請臺灣高雄地方法院檢察署檢察官偵查起訴。
      理      由
一、前開事實，已據被告乙○○於警訊及歷次偵審中供承不諱，核與被害人鐘稚緯及
    甲○○指訴之失竊情節相符，證人劉淑美亦證述被告持甲○○之信用卡至其韋格
    通信行刷卡消費，購買二支手機，價金分別為一萬七千三百元及一萬零二百元等
    情無訛，並有鐘稚緯領回失竊機車出具之領結一張及被告偽造甲○○消費之簽帳
    單二張（影本）附卷足佐，是被告之上開自白與事實相符，事證明確，被告之犯
    行洵堪認定。
二、查被告意圖為自己不法之所有，先後竊取機車及皮包（內有信用卡及身分證等物
    ），此部分所為，均係犯刑法第三百二十條第一項之竊盜罪，其先後二次竊盜，
    時間緊接，犯同一之罪名，顯係基於概括犯意，應依連續犯規定以一罪論，並加
    重其刑。又被告意圖為自己不法之所有，冒充甲○○持信用卡消費，偽造甲○○
    名義之簽帳單，詐得手機二支，足以生損害於甲○○及慶豐銀行、台新銀行，此
    部分所為，係犯刑法第二百十六條、第二百十條之行使偽造私文書罪及同法第三
    百三十九條第一項之詐欺取財罪（在簽帳單上偽造署押，係成立刑法第二百十條
    偽造私文書罪）。其偽造署押為偽造私文書之部分行為，不另論罪。偽造私文書
    之低度行為，為行使之高度行為所吸收，僅論以行使偽造私文書罪。又被告竊取
    信用卡，旨在盜刷偽造簽帳單詐取財物，則所犯竊盜、行使偽造私文書、及詐欺
    取財，三罪間有方法結果之牽連關係，應從一重之行使偽造私文書罪處斷。又被
    告九十一年八月廿六日之竊盜、偽造私文書及詐欺取財等犯行，雖未經公訴人起
    訴，因此部分與起訴部分，有裁判上一罪之關係，為起訴效力所及，自應併予審
    理。
三、原審論處被告罪刑，固無不當，惟未及就上開為起訴效力所及之部分犯行一併審
    理，尚有未洽。檢察官上訴意旨指摘原判決此部分未及審酌不當，為有理由，自
    應將原判決撤銷改判。爰審酌被告不思以正當方法謀利，而任意竊取他人財物，
    進而偽造文書詐財，情節非輕，姑念犯罪後坦承犯行，態度尚好等一切情狀，量
    處如主文所示之刑。被告偽造如附件二張簽帳單上「甲○○」署押二枚，依刑法
    第二百十九條規定宣告沒收。
據上論斷，應依刑事訴訟法第三百六十九條第一項前段、第三百六十四條、第二百九
十九條第一項前段、刑法第二百十六條、第二百十條、第三百二十條第一項、第三百
三十九條第一項、第五十六條、第五十五條、第二百十九條，罰金罰鍰提高標準條例
第一條前段，判決如主文。
本案經檢察官張其主到庭執行職務。
中    華    民    國     九十二     年       四       月      二十二    日
                              臺灣高等法院高雄分院刑事第五庭
                                  審判長法官  吳水木
                                        法官  趙文淵
                                        法官  洪慶鐘
右正本證明與原本無異。
如不服本判決應於收受本判決後十日內向本院提出上訴書狀，其未述上訴理由者，
並得於提起上訴後十日內向本院補提理由書狀（均須按他造當事人之人數附繕本)「
切勿逕送上級法院」。
                                      書記官  彭筱瑗
中    華    民    國     九十二     年       四       月      二十三    日
附錄：本判決論罪科刑法條：
刑法第二百十條
偽造、變造私文書，足以生損害於公眾或他人者，處五年以下有期徒刑。
刑法第二百十六條
行使第二百十條至第二百十五條之文書者，依偽造、變造文書或登載不實事項或使登
載不實事項之規定處斷。
刑法第三百二十條第一項
意圖為自己或第三人不法之所有，而竊取他人之動產者，為竊盜罪，處五年以下有期
徒刑、拘役或五百元以下罰金。
刑法第三百三十九條第一項
意圖為自己或第三人不法之所有，以詐術使人將本人或第三人之物交付者，處五年以
下有期徒刑、拘役或科或併科一千元以下罰金。
                                                                        Ｑ


司法院資訊處製作；財團法人民間司法改革基金會備份。
